【裁判字號】    99,訴,24
【裁判日期】    990309
【裁判案由】    違反槍砲彈藥刀械管制條例
【裁判全文】
臺灣屏東地方法院刑事判決                99年度訴字第24號
公  訴  人  臺灣屏東地方法院檢察署檢察官
被      告  甲○○
指定辯護人  本院公設辯護人  謝弘章
上列被告因違反槍砲彈藥刀械管制條例案件，經檢察官提起公訴
（98年度偵字第7594號），本院判決如下：
    主  文
甲○○未經許可，持有可發射子彈具有殺傷力之改造手槍，累犯
，處有期徒刑年陸月，併科罰金新臺幣陸萬元，罰金如易服勞
役，以新臺幣壹仟元折算壹日。扣案之改造手槍壹枝（含彈匣壹
個、槍枝管制編號：0000000000）、制式子彈貳顆均
沒收。
    事  實
一、甲○○前曾於民國96年間因恐嚇案件，經國防部南部地方軍
    事法院以96年度訴字第210 號判決判處有期徒刑1 年，減為
    有期徒刑6 月確定，甫於96年8 月14日易科罰金執行完畢。
    詎其猶不知悛悔，明知具有殺傷力之改造手槍及子彈，分別
    係槍砲彈藥刀械管制條例所列管之槍砲、彈藥，非經中央主
    管機關許可，不得持有，竟基於持有具有殺傷力之改造手槍
    及子彈之犯意，於民國97年間某日，在位於屏東縣高屏大橋
    下某釣魚場，自真實姓名年籍不詳綽號為「巴度」之成年男
    子處，取得由仿BERETTA 廠92FS型半自動手槍製造之槍枝換
    裝土造金屬槍管而成之改造手槍1 枝（含彈匣1 個，槍枝管
    制編號：0000000000）及具殺傷力之口徑9mm 制式子彈3 顆
    、由金屬彈殼組合直徑8.9mm 金屬彈頭而成之非制式子彈1
    顆，未經許可而持有之。嗣於98年10月13日20時30分許，在
    位於屏東縣內埔鄉○○村○○路之竹東橋旁，甲○○與不知
    情之宋錦華因形跡可疑為警上前盤查，甲○○見狀即逃離現
    場，並將身懷之上開改造手槍1 枝、子彈4 顆丟棄在檳榔園
    後為警扣案，始循線查知上情。
二、案經屏東縣政府警察局內埔分局報請臺灣屏東地方法院檢察
    署檢察官偵查起訴。
    理  由
一、按被告以外之人於偵查中向檢察官所為之陳述，除顯有不可
    信之情況外，得為證據，刑事訴訟法第159 條之1 第2 項定
    有明文，證人宋錦華於偵查中經具結向檢察官所為之陳述，
    雖屬傳聞證據，惟現階段刑事訴訟法規定，檢察官代表國家
    偵查犯罪、實施公訴，依法有訊問被告、證人及鑑定人之權
    ，實務運作時，檢察官於偵查中向被告以外之人所取得之陳
    述，原則上均能遵守法律規定，不致違法取供，其可信度極
    高，且被告甲○○、辯護人並未提出有何顯不可信之情形，
    是證人宋錦華於偵查中之證言，自得為證據。又依刑事訴訟
    法第198 條、第208 條之規定，所謂鑑定乃指於刑事訴訟程
    序中為取得證據資料而由檢察官或法官指定具有特別知識經
    驗之鑑定人、學校、機關或團體，就特定之事物，以其專業
    知識加以分析、實驗而作判斷，以為偵查或審判之參考。故
    而，不論鑑定人或鑑定機關、學校、團體，均應由檢察官或
    法官視具體個案之需要而為選任，始符合刑事訴訟法第198
    條、第208 條之規範本旨，否則所為鑑定，仍屬於傳聞證據
    。但對於司法警察機關調查中之案件，或有量大或急迫之情
    形，為因應實務之現實需求，認為當然有鑑定之必要者，基
    於檢察一體原則，得由該管檢察長對於轄區內之案件，以事
    前概括選任鑑定人或囑託鑑定機關（團體）之方式，俾便轄
    區內之司法警察官、司法警察對於調查中之此類案件，得即
    時送請事前已選任之鑑定人或囑託之鑑定機關（團體）實施
    鑑定，有法務部92年9 月1 日法檢字第0920035083號函可按
    。而臺灣高等法院檢察署檢察長概括選任內政部警政署刑事
    警察局為「槍彈有無殺傷力之鑑定」鑑定機關，有臺灣高等
    法院檢察署92年10月15日檢文允字第0921001322號函附之臺
    灣高等法院檢察署檢察長概括選任鑑定機關名冊可按。是鑑
    定扣案之槍彈是否有殺傷力之內政部警政署刑事警察局98年
    12月7 日刑鑑字第0980152843號鑑驗書，雖由屏東縣政府警
    察局內埔分局逕送請內政部警政署刑事警察局鑑定，惟內政
    部警政署刑事警察局為臺灣高等法院檢察署檢察長事前概括
    選任鑑定機關，其所為之鑑定結果，自有證據能力。此外，
    傳聞法則之重要理論依據，在於傳聞證據未經當事人之反對
    詰問予以核實，乃予排斥，惟若當事人已放棄對原供述人之
    反對詰問權，於法院審判時表明同意該等傳聞證據可作為證
    據，基於證據資料愈豐富，愈有助於真實發現之理念，並貫
    徹刑事訴訟法修法加重當事人進行主義之精神，確認當事人
    對於證據能力有處分權之制度，傳聞證據經當事人同意作為
    證據，法院認為適當者，亦得為證據。本件檢察官、被告、
    辯護人已表示對於除上所述之其餘全案卷證所存證據（含供
    述及非供述證據）均同意有證據能力，本院復斟酌該等證據
    並非非法取得，亦無證明力明顯過低之情形，以之作為證據
    ，應屬適當，是依刑法訴訟法第159 條之5 第1 項規定，應
    認該等證據均得採為證據。
二、上揭事實，業據被告甲○○於本院審理時坦承不諱，核與證
    人宋錦華於警詢時及偵查中證述之情相符，並有改造手槍1
    枝（含彈匣1 個，槍枝管制編號：0000000000）、子彈4 顆
    扣案可稽，又扣案之改造手槍及子彈經送請內政部警政署刑
    事警察局鑑驗，結果認：「一、送鑑手槍1 枝（槍枝管制編
    號0000000000），認係改造手槍，由仿BERETTA 廠92FS型半
    自動手槍製造之槍枝，換裝土造金屬槍管而成，擊發功能正
    常，可供擊發適用子彈使用，認具殺傷力。二、送鑑子彈4
    顆，鑑定情形如下：(一)3 顆，認均係口徑9mm 制式子彈，彈
    底均具撞擊痕跡，採樣1 顆試射，可擊發，認具殺傷力；(二)
    1 顆，認係非制式子彈，由金屬彈殼組合直徑8.9mm 金屬彈
    頭而成，經試射，可擊發，認具殺傷力」等情，有該局98年
    12月7 日刑鑑字第0980152843號鑑驗書在卷可憑（見偵卷第
    26、27頁），堪信被告上開自白確與事實相符，本件事證明
    確，被告犯行洵堪認定。
三、核被告甲○○所為，係犯槍砲彈藥刀械管制條例第8 條第4
    項之未經許可持有可發射子彈具有殺傷力之改造手槍罪、同
    條例第12條第4 項之未經許可持有子彈罪。被告持有之具有
    殺傷力之子彈雖有4 顆，然僅侵害一社會法益，係屬單純一
    罪；被告以一行為同時持有改造手槍及子彈而觸犯上開2 罪
    名，為想像競合犯，應依刑法第55條之規定從一重之未經許
    可持有可發射子彈具有殺傷力之改造手槍罪處斷。被告前有
    如事實欄所示論罪科刑及執行之前科，並於96年8 月14日易
    科罰金執行完畢等情，有臺灣高等法院被告前案紀錄表1 份
    在卷可稽，其於受徒刑之執行完畢，5 年以內故意再犯本件
    有期徒刑以上之罪，為累犯，應依刑法第47條第1 項之規定
    加重其刑。爰審酌被告未經許可持有上開改造手槍、子彈，
    未繳交治安機關，嚴重危害社會安全，惟犯罪後坦承犯行，
    態度尚可，及其犯罪之動機、目的、手段等一切情狀，量處
    如主文所示之刑，就罰金部分併諭知易服勞役之折算標準，
    以資懲儆。扣案之由仿BERETTA 廠92FS型半自動手槍製造之
    槍枝，換裝土造金屬槍管而成之改造手槍1 枝（含彈匣1 個
    ，槍枝管制編號0000000000）及具殺傷力之制式子彈2 顆（
    被告原持有3 顆，經鑑驗時實際擊發試射1 顆，尚餘2 顆，
    另被告持有之非制式子彈1 顆業經試射），均屬違禁物，不
    問屬於犯人與否，均應依刑法第38條第1 項第1 款之規定宣
    告沒收。
據上論斷，應依刑事訴訟法第299 條第1 項前段，槍砲彈藥刀械
管制條例第8 條第4 項、第12條第4 項，刑法第11條前段、第55
條、第47條第1 項、第42條第3 項、第38條第1 項第1 款，判決
如主文。
本案經檢察官任亭到庭執行職務。
中    華    民    國    99    年    3     月    9     日
                  刑事第五庭    審判長法  官  石家禎
                                      法  官  程士傑
                                      法  官  林家聖
以上正本證明與原本無異。
如不服本判決應於收受判決後10日內向本院提出上訴書狀，並應
敘述具體理由；其未敘述上訴理由者，應於上訴期間屆滿後20日
內向本院補提理由書（均須按他造當事人之人數附繕本）「切勿
逕送上級法院」。
中    華    民    國    99    年    3     月    9     日
                                      書記官  邱郁芸
附錄本案論罪科刑法條全文：
槍砲彈藥刀械管制條例第8 條第4 項
未經許可，持有、寄藏或意圖販賣而陳列第1 項所列槍枝者，處
3 年以上10年以下有期徒刑，併科新臺幣700 萬元以下罰金。
槍砲彈藥刀械管制條例第12條第4 項
未經許可，持有、寄藏或意圖販賣而陳列子彈者，處5 年以下有
期徒刑，併科新台幣300 萬元以下罰金。

司法院資訊處製作；財團法人民間司法改革基金會備份。
